<!DOCTYPE HTML PUBLIC "-//W3C//DTD HTML 4.01 Transitional//EN">
<html>
<head>
<meta http-equiv="Content-type" content="text/html;charset=UTF-8">
<title>#ninux.org: Ninux.org IRC Meeting 2016-12-22</title>
<style type="text/css">
/* This is for the .html in the HTML2 writer */
body {
    font-family: Helvetica, sans-serif;
    font-size:14px;
}
h1 {
    text-align: center;
}
a {
    color:navy;
    text-decoration: none;
    border-bottom:1px dotted navy;
}
a:hover {
    text-decoration:none;
    border-bottom: 0;
    color:#0000B9;
}
hr {
    border: 1px solid #ccc;
}
/* The (nick, time) item pairs, and other body text things. */
.details {
    font-size: 12px;
    font-weight:bold;
}
/* The 'AGREED:', 'IDEA', etc, prefix to lines. */
.itemtype {
    font-style: normal;    /* un-italics it */
    font-weight: bold;
}
/* Example: change single item types.  Capitalized command name.
/* .TOPIC  {  color:navy;  } */
/* .AGREED {  color:lime;  } */

</style>
</head>

<body>
<h1>#ninux.org: Ninux.org IRC Meeting 2016-12-22</h1>
<span class="details">
Meeting started by lerrigatto at 20:01:28 UTC
(<a href="ninux_org_irc_meeting_2016_12_22.2016-12-22-20.01.log.html">full logs</a>).</span>

<br><br>



<h3>Meeting summary</h3>
<ol>
<li><b class="TOPIC">Data del prossimo meeting</b> <span class="details">(<a href='ninux_org_irc_meeting_2016_12_22.2016-12-22-20.01.log.html#l-7'>lerrigatto</a>, 20:01:52)</span>
<ol type="a">
  <li><a
    href="https://docs.google.com/forms/d/14yhO8BrYVF5xhrKYhnxmZKwPcBWRnmXz_2Uam41EWT0/edit">https://docs.google.com/forms/d/14yhO8BrYVF5xhrKYhnxmZKwPcBWRnmXz_2Uam41EWT0/edit</a>
    <span class="details">(<a
    href='ninux_org_irc_meeting_2016_12_22.2016-12-22-20.01.log.html#l-25'>zioproto</a>,
    20:05:09)</span></li>
  <li><i class="itemtype">VOTE</i>: <span class="VOTE">Voted on "giorno
    della settimana?" Results are, lun: 3, mer: 5</span> <span
    class="details">(<a
    href='ninux_org_irc_meeting_2016_12_22.2016-12-22-20.01.log.html#l-125'>lerrigatto</a>,
    20:15:31)</span></li>
  <li><i class="itemtype">AGREED</i>: <span class="AGREED">il prossimo
    incontro si terrá su IRC Mercoledí 25 gennaio alle 21</span> <span
    class="details">(<a
    href='ninux_org_irc_meeting_2016_12_22.2016-12-22-20.01.log.html#l-133'>lerrigatto</a>,
    20:16:02)</span></li>
</ol>
<br></li>
<li><b class="TOPIC">tunnel ipv6</b> <span class="details">(<a href='ninux_org_irc_meeting_2016_12_22.2016-12-22-20.01.log.html#l-144'>lerrigatto</a>, 20:17:00)</span>
<ol type="a">
  <li><i class="itemtype">ACTION</i>: <span class="ACTION">stefanauss
    prossima agenda proporre di discutere la cadenza bi-weekly</span>
    <span class="details">(<a
    href='ninux_org_irc_meeting_2016_12_22.2016-12-22-20.01.log.html#l-146'>zioproto</a>,
    20:17:17)</span></li>
  <li><a
    href="https://www.sixxs.net/main/">https://www.sixxs.net/main/</a>
    <span class="details">(<a
    href='ninux_org_irc_meeting_2016_12_22.2016-12-22-20.01.log.html#l-164'>lerrigatto</a>,
    20:19:21)</span></li>
  <li><a
    href="http://docs.altermundi.net/LibreNet6/">http://docs.altermundi.net/LibreNet6/</a>
    <span class="details">(<a
    href='ninux_org_irc_meeting_2016_12_22.2016-12-22-20.01.log.html#l-186'>lerrigatto</a>,
    20:22:24)</span></li>
  <li><i class="itemtype">ACTION</i>: <span class="ACTION">zioproto
    prepara un gdocs sull'uso di SixXS per fare tunneling IPV6</span>
    <span class="details">(<a
    href='ninux_org_irc_meeting_2016_12_22.2016-12-22-20.01.log.html#l-204'>lerrigatto</a>,
    20:26:11)</span></li>
  <li><i class="itemtype">AGREED</i>: <span class="AGREED">la prossima
    riunione discuteremo del paper di zioproto e decideremo gli step
    necessari per l'implementazione, se ci interessa</span> <span
    class="details">(<a
    href='ninux_org_irc_meeting_2016_12_22.2016-12-22-20.01.log.html#l-214'>lerrigatto</a>,
    20:26:57)</span></li>
  <li><a
    href="https://github.com/zioproto/ansible-cubieboard-sixxs-gw">https://github.com/zioproto/ansible-cubieboard-sixxs-gw</a>
    <span class="details">(<a
    href='ninux_org_irc_meeting_2016_12_22.2016-12-22-20.01.log.html#l-226'>zioproto</a>,
    20:28:07)</span></li>
  <li><a
    href="https://github.com/zioproto/ansible-cubieboard-sixxs-gw">https://github.com/zioproto/ansible-cubieboard-sixxs-gw</a>
    <span class="details">(<a
    href='ninux_org_irc_meeting_2016_12_22.2016-12-22-20.01.log.html#l-227'>clauz</a>,
    20:28:08)</span></li>
</ol>
<br></li>
<li><b class="TOPIC">piattaforma di chat</b> <span class="details">(<a href='ninux_org_irc_meeting_2016_12_22.2016-12-22-20.01.log.html#l-245'>lerrigatto</a>, 20:31:19)</span>
<ol type="a">
  <li><i class="itemtype">ACTION</i>: <span class="ACTION">stefanauss
    prepara una proposta su gdocs di armonizzazione per le chat da
    discutere alla prossima riunione.</span> <span class="details">(<a
    href='ninux_org_irc_meeting_2016_12_22.2016-12-22-20.01.log.html#l-297'>lerrigatto</a>,
    20:38:28)</span></li>
  <li><i class="itemtype">HELP</i>: <span class="HELP"></span> <span
    class="details">(<a
    href='ninux_org_irc_meeting_2016_12_22.2016-12-22-20.01.log.html#l-300'>zioproto</a>,
    20:39:03)</span></li>
</ol>
<br></li>
<li><b class="TOPIC">uso di matrix</b> <span class="details">(<a href='ninux_org_irc_meeting_2016_12_22.2016-12-22-20.01.log.html#l-358'>lerrigatto</a>, 20:44:20)</span>
<ol type="a">
  <li><a href="http://meet.ninux.org">http://meet.ninux.org</a> <span
    class="details">(<a
    href='ninux_org_irc_meeting_2016_12_22.2016-12-22-20.01.log.html#l-359'>clauz</a>,
    20:44:25)</span></li>
  <li><a href="https://meet.ninux.org/">https://meet.ninux.org/</a>
    <span class="details">(<a
    href='ninux_org_irc_meeting_2016_12_22.2016-12-22-20.01.log.html#l-370'>clauz</a>,
    20:45:43)</span></li>
  <li><i class="itemtype">ACTION</i>: <span class="ACTION">stefanauss
    valuta matrix come possibile alternativa alle chat, considerando i
    possibili bridge</span> <span class="details">(<a
    href='ninux_org_irc_meeting_2016_12_22.2016-12-22-20.01.log.html#l-392'>lerrigatto</a>,
    20:48:06)</span></li>
  <li><i class="itemtype">VOTE</i>: <span class="VOTE">Voted on "Sei in
    FORTE disaccordo a tenere i meeting ufficiali su irc?" Results are,
    no: 12</span> <span class="details">(<a
    href='ninux_org_irc_meeting_2016_12_22.2016-12-22-20.01.log.html#l-431'>lerrigatto</a>,
    20:54:24)</span></li>
</ol>
<br></li>
<li><b class="TOPIC">varie ed eventuali</b> <span class="details">(<a href='ninux_org_irc_meeting_2016_12_22.2016-12-22-20.01.log.html#l-437'>zioproto</a>, 20:54:39)</span>
<ol type="a">
  <li><i class="itemtype">AGREED</i>: <span class="AGREED">tenere IRC
    come piattaforma per i meeting indipendentemente dalla scelta della
    chat</span> <span class="details">(<a
    href='ninux_org_irc_meeting_2016_12_22.2016-12-22-20.01.log.html#l-457'>lerrigatto</a>,
    20:55:59)</span></li>
  <li><a
    href="https://github.com/ninuxorg/meetbot-ninux-logs">https://github.com/ninuxorg/meetbot-ninux-logs</a>
    <span class="details">(<a
    href='ninux_org_irc_meeting_2016_12_22.2016-12-22-20.01.log.html#l-472'>lerrigatto</a>,
    20:57:16)</span></li>
</ol>
</li>
</ol>
<br><br>



<span class="details">
Meeting ended at 20:57:19 UTC
(<a href="ninux_org_irc_meeting_2016_12_22.2016-12-22-20.01.log.html">full logs</a>).</span>

<br><br>



<h3>Action items</h3>
<ol>
  <li>stefanauss prossima agenda proporre di discutere la cadenza bi-weekly</li>
  <li>zioproto prepara un gdocs sull'uso di SixXS per fare tunneling IPV6</li>
  <li>stefanauss prepara una proposta su gdocs di armonizzazione per le chat da discutere alla prossima riunione.</li>
  <li>stefanauss valuta matrix come possibile alternativa alle chat, considerando i possibili bridge</li>
</ol>
<br><br>



<h3>Action items, by person</h3>
<ol>
  <li> stefanauss <ol>
    <li>stefanauss prossima agenda proporre di discutere la cadenza bi-weekly</li>
    <li>stefanauss prepara una proposta su gdocs di armonizzazione per le chat da discutere alla prossima riunione.</li>
    <li>stefanauss valuta matrix come possibile alternativa alle chat, considerando i possibili bridge</li>
  </ol></li>
  <li> zioproto <ol>
    <li>zioproto prepara un gdocs sull'uso di SixXS per fare tunneling IPV6</li>
  </ol></li>
</ol>
<br><br>



<h3>People present (lines said)</h3>
<ol>
  <li>zioproto (99)</li>
  <li>lerrigatto (88)</li>
  <li>nemesis-ninux (54)</li>
  <li>valhalla (38)</li>
  <li>clauz (35)</li>
  <li>stefanauss (30)</li>
  <li>leobowski (29)</li>
  <li>meetbot-ninux (24)</li>
  <li>hispanico (20)</li>
  <li>albertux1 (17)</li>
  <li>fabio70mi (11)</li>
  <li>diego71 (9)</li>
  <li>rubo77 (5)</li>
  <li>claud43 (4)</li>
  <li>Caterpillar2 (4)</li>
  <li>lipos[m] (3)</li>
  <li>lipos[m]1 (2)</li>
  <li>M-rubo77 (1)</li>
</ol>
<br><br>



<span class="details">Generated by <a href="http://86.119.33.5">MeetBot</a> 0.1.4.</span>
</body></html>
